臺灣高雄地方法院民事判決　　　　　　　　94年度建字第63號
原　　　告　洪春夏即凱齡企業社
訴訟代理人　蘇新竹　律師
　　　　　　張清富　律師
被　　　告　先寧電子科技股份有限公司
法定代理人　甲○○
訴訟代理人　盧俊誠　律師
上列當事人間請求損害賠償事件，本院於中華民國九十六年三月
二十八日言詞辯論終結，判決如下：
    主    文
原告之訴及假執行之聲請均駁回。
訴訟費用由原告負擔。
    事實及理由
一、原告起訴主張：原告洪春夏即凱齡企業社於民國93年9 月13
    日，與被告即先寧電子科技股份有限公司就其位於高雄縣路
    竹鄉之路科廠房（下稱系爭廠房）一、二樓隔間工程之施作
    ，成立工程承攬契約（下稱系爭契約），原告隨即自93年10
    月10日起進行訂購材料與工程施作，並已於93年10月17日完
    成一樓隔間之工程施作，俟預計進行二樓隔間工程時，因被
    告廠房設計不當等因素，致未通過消防檢驗，建管單位因而
    要求拆除原告已施作完成之一樓隔間，被告旋即逕行通知原
    告終止系爭契約，並要求原告將已施作完成之一樓隔間拆除
    。惟於原告依被告指示就已施作完成之一樓隔間拆除後，其
    因一樓隔間工程施作支出之費用新臺幣（下同）781,000 元
    ，及為系爭契約工程施作而預購、裁剪等尚未安裝之材料費
    用189,000 元，合計共為97萬元，係因系爭契約遭被告任意
    終止承攬關係而生之損害，依民法第511 條之規定，自應由
    被告負損害賠償責任，然迭經向被告請求給付，迄今仍未獲
    置理。為此，爰依民法第511 條之規定，提起本件訴訟，並
    聲明求為判決：被告應給付原告97萬元，及自本起訴狀繕本
    送達被告之翌日（即94年8 月17日）起至清償日止，按週年
    利率百分之五計算之法定遲延利息，並願供擔保請准宣告假
    執行，等語。
二、被告抗辯略以：原告係於93年9 月7 日提供報價單欲承攬被
    告位於高雄縣路竹鄉之路科廠房一、二樓隔間工程之施作，
   ， 並於報價單上載明材質型式為「一樓塑鋼隔間、半玻門片
    組」及「二樓塑鋼隔間、半玻門片組」，而被告公司於收受
    原告之報價單後，乃於93年9 月13日以採購單回覆原告，表
    明同意原告之報價及材質品名，並於採購單之備註欄載明須
    提供材料之「耐燃證明」及「依實際之完工尺寸付款」。俟
    雙方合意成立系爭契約後，原告即進行隔間工程之施作，而
    於完成一樓之隔間時，因系爭廠房係位於南部科學工業園區
    管理局（下稱南科管理局）所屬之路竹科學園區內，依規定
    須由該局之建管人員進行建管查核，及由高雄縣消防局之消
    防人員進行消防檢驗，南科管理局乃於93年10月中旬派員進
    行建管查核結果，認原告所施作之塑鋼材質不符合規定，並
    非原告所稱係被告原始設計不當之原因。由於原告所提供施
    作之一樓隔間材質無法通過消防檢驗，被告之現場監工乃要
    求原告須停工及拆除已施作之隔間，且因被告工廠預定之開
    工日期在即，及原告已施作之材料如非由原告自行拆除將來
    恐生爭執等因素，被告乃與原告於93年10月22日簽署備忘錄
    同意由被告補償原告拆除費12,000元後，由原告自行拆除已
    施作之一樓隔間。是本件系爭契約純係因原告提供之材質不
    符合消防檢驗，係屬可歸責於原告之事由所致，被告並無任
    何違約情事，兩造間之系爭契約顯因原告施作之材質不符施
    工設計規範要求而解除，原告請求被告賠償已施作費用781,
    000 元，及預購、裁剪等尚未安裝之材料費用189,000 元，
    合計共為97萬元之損害，於法自屬無據。爰聲明求為判決駁
    回原告之訴及假執行之聲請，及如受不利之判決，願供擔保
    請准免為假執行等語，資為抗辯。
三、兩造爭執及不爭執之事項：
  (一)兩造不爭執之事項：
    原告於93年9 月7 日就被告位於高雄縣路竹鄉之路科廠房一
    、二樓隔間工程之施作提出報價單，經被告於93年9 月13日
    以採購單回覆而成立稱系爭契約。嗣因原告施工不符要求，
    經兩造於93年10月22日達成同意由原告拆除之備忘錄，並由
    原告拆除一樓已施作之隔間。
  (二)兩造爭執之事項：
    1.系爭承攬工程拆除之原因為何？
    2.被告於發包時有無告知原告應具備提供耐燃等級之材質？
    3.本件原告請求有無理由？
四、原告主張兩造於93年9 月13日就被告位於高雄縣路竹鄉之路
    科廠房一、二樓隔間工程之施作，成立系爭工程承攬契約後
    ，原告隨即進行訂購材料與工程施作，並已於93年10月17日
    完成一樓隔間，嗣因原告施工不符要求，經兩造於93年10月
    22日達成同意由原告拆除之備忘錄，並由原告拆除一樓已施
    作之隔間等事實，業據原告提出被告提供估價用之施工設計
    圖、備忘錄、報價單、訂貨單各1 份為憑，復為被告到庭所
    不爭執，應堪信為真實。而原告主張系爭契約因被告廠房設
    計不當等因素，致未通過消防檢驗，被告旋即逕行通知原告
    終止系爭契約，並要求原告將已施作完成之一樓隔間拆除；
    惟於原告依被告指示加以拆除後，就已支出之一樓隔間工程
    施作費用781,000 元，及為系爭契約工程施作而預購、裁剪
    等尚未安裝之材料費用18 9,000元，合計共為97萬元，即應
    由被告負損害賠責任等前情，則為被告所否認，並以系爭契
    約純係因原告提供之材質不合消防檢驗，係屬可歸責於原告
    之事由所致，被告並無任何違約情事，兩造間之系爭契約顯
    因原告施作之材質不符施工設計規範要求而解除，原告請求
    被告賠償已施作費用及預購、裁剪等尚未安裝之材料費用等
    損害，於法自屬無據等前情，資為抗辯。嗣經兩造於本院審
    理中，協商整理爭點為：1.系爭契約已施作隔間拆除之原因
    為何？2.被告於發包時有無告知原告應具備提供耐燃材質之
    材料？3.本件原告請求有無理由？本院茲就兩造上開爭點審
    酌如下：
  (一)系爭契約已施作隔間拆除之原因為何？
    1.原告固主張系爭契約係因被告廠房設計不當等因素，致未
      通過消防檢驗，建管單位因而要求拆除原告已施作完成之
      一樓隔間等前情，惟已為被告所否認，並抗辯因本件工程
      屬南部科學工業園區管理，須由園區之建管人員及高雄縣
      消防局人員至現場檢驗，並舉證人即系爭工程之設計建築
      師陳新目到庭證述：建管人員認為現場的隔間牆並不符合
      『耐燃二級』的標準，建管人員認為不符合是因為廠商提
      出的證明文件本身就不符合『耐燃二級』的標準；而所謂
      『耐燃』標準，必須是要送商檢局檢定核可，原告所提出
      之檢驗報告（本院卷(一)第27頁）僅是『防焰』證明（一般
      指窗簾、地毯須防火焰），該報告不能證明隔間符合耐燃
      標準等情明確在卷（詳本院卷(一)第101 頁、第102 頁準備
      程序筆錄）。是依證人陳新目上開證述可知，原告所施作
      之系爭契約隔間工程材料，並不符合被告公司設計標準所
      需之『耐燃二級』標準無訛。
    2.另據被告所舉證人丙○○即高雄縣消防局人員到庭證述：
      伊曾至現場作消防檢驗三次，第一次沒有通過之原因是因
      為現場跟建圖說之設計隔間不符，且檢查時就有跟被告說
      要提出由經濟部檢驗合格之耐燃標準證明文件，第二次檢
      查時還是有要被告提出耐燃證明，因為被告的設計圖是根
      據耐燃標準設計的，其有看過被告所提出之防焰證明文件
      ，那是跟耐燃標準不一樣的，第三次再去檢查時，被告隔
      間設計是跟原設計圖相同，而且也有提出符合耐燃標準之
      證明文件（係指兩造解約後，由被告另行發包其他廠商施
      作，並提出符合耐燃標準之證明文件），所以就通過消防
      檢查等語明確在卷（詳本院卷(一)第85頁準備程序筆錄）。
      並據被告所舉證人即被告公司現場監造人員乙○○到庭證
      述：原告進場施工大約一個禮拜時，建管人員就有發現材
      質不符，叫被告要提出證明，伊有要原告提出證明文件，
      原告才提出財團法人塑膠工業技術發展中心出具之「薄材
      料防焰性試驗」試驗報告證明文件（詳本院卷(一)第27頁至
      第29頁準備程序筆錄），伊將該報告拿給建築師看，建築
      師說不是這一種證明文件，伊有跟原告要求換耐燃材質，
      但是原告沒有賣耐燃材質，伊就要求原告拆除，伊在93年
      10月22日跟原告簽署備忘錄（詳本院卷(一)第8 頁），由原
      告自行拆除已施作之一樓隔間部分；本件主要是材質不符
      ，至於被告隔間設計不符部分，只要拆除二道隔間牆就可
      以了，被告後來是拆除二道隔間牆符合設計圖等語明確在
      卷（詳本院卷(一)第87頁至第89頁準備程序筆錄）。是依上
      開證人丙○○、乙○○之證述各語，亦已堪認定本件原告
      所施作之系爭契約隔間工程，純係因原告使用之材質不符
      合『耐燃』標準，而非被告公司隔間設計不符之因素所致
      ，已至為明確。
    3.又據被告所舉證人即被告公司採購經理謝孟琪到庭證述：
      系爭工程施工中，有其他工程人員說原告所施作的材料不
      符合耐燃證明，被告要求原告儘速提出證明，原告就提出
      防焰證明文件，另外雖然系爭工程一樓隔間部分原先多兩
      道牆，而消防單位認為跟原先設計圖不一樣，由被告公司
      自行請人拆除該部分回復與設計圖相符，至於系爭工程材
      質部分是建管人員檢核，本件工程是因工程材質不符合耐
      燃證明等情明確在卷（詳本院卷(二)第23頁準備程序筆錄）
      。是依證人謝孟琪上開證述可知，系爭契約係因工程材質
      不符合耐燃證明所需，始為拆除之主因，致於原告所主張
      因被告廠房設計不當之因素，則因被告公司已自行拆除隔
      間多出之兩道牆而與設計圖相符，尚非本件原告施作部分
      拆除之原因，亦堪認定。
    4.再據原告所舉證人即供給原告施工材料之建一實業行負責
      人黃正亦到庭證述：原告在訂貨時並沒有跟伊特別說要那
      種證明（指耐燃證明），這種貨品市面上已經販售很久了
      ，所以一定會給證明書，但是只有防焰證明，業界都知道
      防焰跟耐燃證明是不一樣的，防焰跟耐燃的產品材料不同
      等語明確在卷（詳本院卷(一)第110 頁準備程序筆錄）。是
      依證人黃正亦上開證述可知，原告向證人黃正亦所購買使
      用於系爭工程之材質，確屬僅有防焰證明而不符合耐燃證
      明之設計規範要求無訛。
    5.依上調查及證人陳新目、丙○○、乙○○、謝孟琪、黃正
      亦到庭證述各情所示，本件原告於系爭工程所施作之隔間
      材料，其僅符合『防焰』證明、而非符合『耐燃』證明之
      材質，顯不符合被告公司提供予原告據以施工之施工圖上
      所標示之：「2.隔間牆材料『㎝RC牆』，『輕隔間石膏
      板耐燃二級』」等字樣之施工規範要求，其確為系爭契約
      已施作隔間拆除之主要原因，且係屬可歸責於原告之原因
      所致，應堪認定。是原告主張其拆除原因為被告廠房設計
      不當之因素所致，顯與事實不符而不足採信。
  (二)被告於發包時有無告知原告應具備提供耐燃等級之材質？
    1.經查，兩造間系爭契約係透過被告公司採購經理謝孟琪，
      先拿設計圖（詳本院卷(一)第6 頁）予原告估價並同至施工
      現場查看後，由原告作出報價單（詳本院卷(一)第9 頁）傳
      真予被告公司之事實，業據原告到庭陳述及經證人謝孟琪
      到庭證述相符在卷，有本院95年12月20日準備程序筆錄可
      稽（詳本院卷(二)第21頁、第23頁）。
    2.而原告雖主張被告公司並未傳真被告公司之採購單（詳本
      院卷(一)第26頁）予原告，其不知採購單上載有耐燃證明之
      事實，則為被告所否認，並據被告所舉證人即被告公司採
      購經理謝孟琪到庭證述：「我是透過之前公司採購人員而
      認識原告，當時我有請原告到系爭工程現場查看，並問原
      告是否可以承包，原告當時說可以。我有當場告訴原告說
      系爭工程因位於科學園區之內，必須要有耐燃證明，原告
      也說沒有問題。事後我有傳真給原告並打電話跟他確認無
      訛，卷(一)第25頁報價單是我採用原告的報價單加註我附註
      的記載，由公司人員林淑娟製作採購單（卷(一)第26頁）再
      傳真給原告並向原告確認後，原告才施工。」等語明確在
      卷（詳本院卷(二)第23頁準備程序筆錄）。本院參以系爭契
      約之施工地點係位於高雄縣路竹鄉之科學園區內之電子公
      司廠房，依證人謝孟琪所述其施工材質須有耐燃證明，此
      為工程材質之特別重要屬性，證人謝孟琪證述其與原告同
      至施工現場查看時，有特別告知原告必須要有耐燃證明之
      事實，應堪採信。
    3.又觀之原告起訴時自行提出附卷之被告公司提供之施工圖
      （詳本院卷(一)第6 頁，另參照本院卷(二)第44頁），其右下
      角亦已明確註明：「2.隔間牆材料『㎝RC牆』，『輕隔
      間石膏板耐燃二級』」等字樣，而原告既自承係根據上開
      被告所提供之施工圖估價後，作出報價單傳真給被告公司
      ，參以一般承包工程慣例，於估算、報價時，因不同等級
      材質會有不同價格之差異，對於材質品質之要求為估算承
      包金額之重要參考指標，原告於估價作出報價單前，理應
      對於施工材質已有相當之認識，始符常情；且施工圖為將
      來施工、驗收之惟一根據，原告亦應就施工圖上指定之料
      料規格於施工前作明確之認知，始為工程施工之應有常規
      。是縱認原告主張其事後並未收受被告公司傳真之採購單
      ，而不知其上註明有：「備註：1.耐燃證明」之事實，惟
      依原告已先就被告公司提供之施工圖進行估價，而該施工
      圖上已明確註明「2.隔間牆材料『㎝RC牆』，『輕隔間
      石膏板耐燃二級』」等字樣之事實，原告亦應知悉本件工
      材料應具備「耐燃證明」之事實，應無疑義。
    4.是依上開調查所示，原告主張其未接獲被告公司傳真之採
      購單，亦不知其上載有耐燃證明之事實，此與證人謝孟琪
      證述之情不符而不足採信。另原告主張其不知本件施工材
      料須有耐燃證明之事實，亦與一般承包工程慣例於估價前
      應對施工材質有明確認知始能作出正確估價、報價之事實
      不符，顯非可採信。是被告抗辯系爭契約於發包時有告知
      原告應具備提供耐燃等級之材質之事實，應與事實相符，
      已臻明確。
  (三)本件原告請求被告應賠償已施作費用及預購、裁剪等尚未安
    裝之材料費用合計共為97萬元之損害損害，有無理由？
    1.按「工作有瑕疵者，定作人得定相當期限，請求承攬人修
      補之。承攬人不於前項期限內修補者，定作人得自行修補
      ，並得向承攬人請求償還修補必要之費用。如修補所需費
      用過鉅者，承攬人得拒絕修補，前項規定，不適用之。」
      ，「承攬人不於前條第一項所定期限內修補瑕疵，或依前
      條第三項之規定拒絕修補或其瑕疵不能修補者，定作人得
      解除契約或請求減少報酬。」，民法第493 條、第494 條
      第1 項分別定有明文。次按「工作未完成前，定作人得隨
      時終止契約。但應賠償承攬人因契約終止而生之損害。」
      ，民法第511 條第1 項固亦定有明文，惟參諸最高法院89
      年度台上字第2506號民事判決意旨：「按承攬契約，在工
      作未完成前，依民法第五百十一條之規定，定作人固得隨
      時終止契約，但除有民法第四百九十四條、第五百零二條
      第二項、第五百零三條所定情形或契約另有特別訂定外，
      倘許定作人依一般債務遲延之法則解除契約，則承攬人已
      耗費勞力、時間與鉅額資金，無法求償，對承攬人甚為不
      利，且非衡平之道。」所示，如有民法第494 條、第495
      條所定因可歸責於承攬人之事由，致工作發生瑕疵者，經
      定作人依同法第493 條第1 項定相當期限請求承攬人修補
      ，而承攬人不於所定期限內修補，或其瑕疵不能修等情事
      時，承攬人即不得依民法第511 條第1 項但書規定，請求
      定作人賠償承攬人因契約終止而生之損害，核先敘明。
    2.本件原告主張系爭契約係因被告廠房設計不當等因素，致
      未通過消防檢驗，建管單位因而要求拆除原告已施作完成
      之一樓隔間，被告旋即逕行通知原告終止系爭契約，並要
      求原告將已施作完成之一樓隔間拆除，經兩造於93年10月
      22日簽署由原告自行拆除之備忘錄，並由原告拆除一樓已
      施作之隔間，原告即得依民法第511 條之規定，請求被告
      給付已施作之一樓隔間工程施作費用781,000 元，及為系
      爭契約工程施作而預購、裁剪等尚未安裝之材料費用189,
      000 元，合計共為97萬元等前情，已為被告所否認，並於
      準備程序中先則抗辯係兩造合意終止契約（詳本院卷(一)第
      104 頁準備程序筆錄），其後再抗辯係因可歸責於原告之
      事由，被告得依民法第495 條規定解除契約（詳本院卷(一)
      第115 頁，被告於95年6 月20日所提民事答辯(三)狀所載）
      。而原告則再主張：若被告係抗辯依民法第495 條規定解
      除契約，然被告並未先依民法第493 條、第494 條規定要
      求原告修補或經原告拒絕修補，自與民法第495 條得逕為
      解除契約規定不符；且退步言之，縱被告有解除契約之權
      利，然其於93年10月17日即已發現系爭工程之瑕疵，乃竟
      遲至本件訴訟中之95年6 月20日，始具狀表明行使契約解
      除權，顯已逾一年之除斥期間，被告自無權解除契約（詳
      本院卷(二)第7 頁，原告於95年9 月21日所提民事準備(五)狀
      所載）等前情。惟查：
      系爭契約因原告使用之材料僅達於『防焰』材質，而未
        能符合『耐燃』材質之施工圖規範要求，致兩造於93年
     　 10月22日簽立備忘錄：「1.一樓生產區隔間因位置（及
        材質不符，此部分文字已劃線刪除）須委由原承包商－
        凱齡企業社拆除，拆除工程區○○○○段：10月22日
        至10月24日前，依本公司指示先拆除指定之五道牆面；
        10月26 日 至10月28日前，拆除全部隔間牆（生產區
        ）。2.上述拆除工程，本公司（指被告公司，下同）同
        意以各〈12 ,000 〉元正支付該項拆除費用。3.若凱齡
        企業社未於規定時間內拆除者，本公司將派員逕行拆除
        ，屆時所有餘物料之損壞，本公司概不負責，另拆除之
        費用將不支付。4.所有餘物料請凱齡企業社依本公司指
        定之位置暫放，暫時間不得超過14天。」在案，此為兩
        造所不爭執之事實，並有兩造簽立之備忘錄1 份在卷可
        稽（詳本院卷(一)第8 頁）。
      (2)本件原告固主張其有簽署上開備忘錄，然並不同意被告
        要求其自行拆除已施作之一樓隔間工作物，惟因被告公
        司說若不拆除，被告公司即要另請人拆除（詳本院卷(二)
        第22頁準備程序筆錄）等情在卷。而被告所舉證人即被
        告公司現場監造人員乙○○到庭證述：「大概是原告施
        工後第八天，我有跟原告要求換耐燃材質，但是原告自
        己沒有賣耐燃材質，我就叫他們拆除．．．因為當時我
        叫原告拆除原告不願意拆除，因為他們一直以為他們是
        符合標準的，所以他們要求我要把材質不符字樣刪除才
        願意簽，當時若原告堅持不拆會影響我的建廠流程，所
        以我才同意簽署．．．本件主要是材質不符，原告當時
        已經做了一樓的一部份，二樓本來就是空的沒有隔間，
        施工日報表只有營造廠有做，原告應該沒有做不然他們
        應該要提供給我，當時簽署備忘錄時因為原告也要叫工
        人拆，所以我們同意給他們一點拆除費，當時原告也沒
        有跟我們提到已經完成的部分要怎麼計價，我們認為既
        然材質不符，拆除就拆除了沒有費用問題，原告一直提
        不出耐燃證明．．．因為原告施工的材質一般是用來隔
        廁所的，但是因為已經跟原告簽約，而且原告也有跟我
        說他們的材質符合耐燃證明，所以我沒有再追究。當時
        如果原告不拆我們沒有辦法叫其他廠商來拆，因為原告
        還沒有完工我們認為材料還是原告所有，我們怕萬一拆
        了原告會來告我們。因為我們時間很趕，所以我們有在
        備忘錄上寫好如果逾期不拆我們會自己拆除。」等語明
        確在卷（詳本院卷(一)第87頁、第88頁準備程序筆錄）。
        另據證人即被告公司之採購經理謝孟琪到庭證述：「本
        件工程是因工程不符合耐燃證明，事後我請原告設法解
        決問題，原告有提供氧化美板，該材料是有耐燃證明，
        但是因為施工後就固定無法符合被告將來需要做整個隔
        間變動之問題，後來請原告簽立自動拆除隔間，因為我
        們急著要遷入廠房，兩造本來有協議要補償原告拆遷費
        用有記載於備忘錄，另外口頭協議要補償原告四萬元的
        工資，但是原告不同意，所以沒有解決。本來被告公司
        有考慮發存證信函解除承攬契約，但是後來我有跟公司
        總經理說如果發存證信函之後，原告可能會產生一些情
        緒上的反應，所以沒有發存證信函，本件確實是原告自
        己的過失無法提供要求的材質所造成的。」語明確在卷
        （詳本院卷(二)第23頁準備程序筆錄）。是依上開證人乙
        ○○、謝孟琪之證述以觀，被告公司原係要發存證信函
        解除承攬契約，惟因公司急著要遷入廠房，及考慮原告
        尚未完工所施作之材料仍屬原告所有，如被告貿然代為
        拆除，將來可能生訟，復考慮如貿然發存證信函解除系
        爭契約，原告可能產生情緒上之不良反應致影響被告公
        司遷入廠房之進度，始以補償原告12000 元拆除費用之
        方式，達成由原告自行拆除系爭契約已施作之隔間材料
        之備忘錄簽署。是兩造簽署前開備忘錄由原告自行拆除
        已施作之一樓隔間工作物，尚非係合意終止系爭契約，
        惟仍達成由原告自行拆除一樓隔間工作物之合意。
      又被告公司採購理謝孟琪既已要求原告設法解決問題，
        自係已有踐行要求原告修補之行為，然原告雖另行提供
        氧化美板，該材料是有耐燃證明，惟施工後就固定無法
        符合被告將來需要做整個隔間變動之問題，仍不符合被
        告公司材料所需，致雙方未達成由原告重新施作之協議
        ，顯可認定原告實有拒絕修補之事實。參以系爭契約純
        係因原告施作之材料不符合被告公司施工設計規範要求
        所致；且依原告所施作不符被告公司施工設計規範要求
        之材料觀之，其對被告公司係屬瑕疵重大致不能達使用
        之目的。而被告既已於93年10月22日與原告簽署備忘錄
        由告自行拆除已施作之一樓隔間工作物，自無已逾一年
        之除斥期間之問題，則被告俟後抗辯其係行使解除契約
        之抗辯權，於法尚無不合。
    3.依上說明，本件系爭工契約已由雙方簽署備忘錄由原告自
      行拆除已施作之一樓隔間工作物，而系爭契約純係因原告
      施作之材料不符合被告公司施工設計規範要求所致，且經
      被告公司實質上已踐行要求原告修補及經原告有拒絕修補
      之事實，已如前述；再依原告所施作不符被告公司施工設
      計規範要求之材料觀之，其對被告公司係屬瑕疵重大致不
      能達使用之目的，且屬可歸責於原告之原因，是揆諸民法
      第511 條之法律規定，及上開最高法院89年度台上字第25
      06號民事判決意旨所示，原告請求被告賠償已施作支出之
      費用78 1,000元，及為系爭契約工程施作而預購、裁剪等
      尚未安裝之材料費用18 9,000元，合計共為97萬元，於法
      洵屬無據。
五、綜上所述，本件系爭契約原告已施作隔間拆除之原因，純係
    因原告施作之材料不符被告公司施工設計規範要求之『耐燃
    』材質規定；而原告於施工前應已接獲被告公司之告知及提
    供註明有「耐燃證明」之施工圖說，及被告公司已踐要求原
    告修補及經原告拒絕修補，又上開已施作之工作物係屬瑕疵
    重大致不能達被告公司使用之目的，且屬可歸責於原告之原
    因，從而，原告依民法第511 條規定，請求被告應給付原告
    已施作支出之費用781,000 元，及為系爭契約工程施作而預
    購、裁剪等尚未安裝之材料費用18 9,000元，合計共為97萬
    元，及自本起訴狀繕本送達被告之翌日（即94年8 月17日）
    起至清償日止，按週年利率百分之五計算之法定遲延利息等
    情，於法洵非有據，所訴自應予以駁回。又原告之訴既經駁
    回，其假執行之聲請即失所附麗，應併予以駁回。
六、本件事證已臻明確，兩造其餘主張、抗辯及所用之攻擊、防
    禦方法，核與本判決之結果不生影響，爰不逐一論駁。
七、據上論結，本件原告之訴為無理由，依民事訴訟法第78條，
    判決如主文。
中　　華　　民　　國　　96　　年　　 4　　月　　11　　日
                  民事第七庭  審判長法　官　林玉心
                                    法  官  林勇如
                                    法  官  柯盛益
上為正本係照原本作成
如不服本判決，應於送達後20日內，向本院提出上訴狀並表明上
訴理由，如於本判決宣示後送達前提起上訴者，應於判決送達後
10日內補提上訴理由書（須附繕本）。
中　　華　　民　　國　　96　　年　　 4　  月　　11　　日
                                    書記官　劉法萱
